臺灣臺南地方法院新市簡易庭民事判決
                                    110年度新簡字第656號
原      告  新光產物保險股份有限公司

法定代理人  吳昕紘  
訴訟代理人  郭逸斌  
被      告  李秀玲  

上列當事人間損害賠償(交通)事件，經本院於中華民國111年1月
5日言詞辯論終結，本院判決如下：
    主      文
被告應給付原告新臺幣肆拾柒萬伍仟陸佰壹拾玖元，及自民國一
百一十年十月八日起至清償日止，按週年利率百分之五計算之利
息。
訴訟費用新臺幣陸仟柒佰貳拾元由被告負擔。
本判決得假執行。
    事實及理由
一、按訴狀送達後，原告不得將原訴變更或追加他訴。但擴張或
     減縮應受判決事項之聲明者，不在此限。此有民事訴訟法
     第255條第1項第3款可資參照。本件原告於起訴狀訴之聲明
     第一項記載請求被告給付之金額為新臺幣(下同)613,750元
     ，嗣於言詞辯論程序，因扣除折舊，變更請求金額為475,6
     19元，核其所為之變更，乃減縮應受判決事項之聲明，應
     予准許。
二、原告起訴主張： 
　㈠被告於民國110年1月2日上午11時整許，駕駛車號000-0000號
     自用小客車，行經高雄市○○區○道○號343公里500公尺處南
     向內側車道，疏未保持安全距離，追撞前方由原告承保、
     訴外人謝○○所有及駕駛之車號000-0000號自用小客車（下
     稱系爭車輛），致系爭車輛受損。經送往修復費用共計613
     ,750元，其中工資70,240元、烤漆46,237元、零件497,273
     元，經計算折舊後，請求被告賠償475,619元，原告已悉數
     賠付被保險人。被告是後車，其追撞前車應負全部之過失
     責任。爰依民法第184條第1項前段、第191條之2、第196條
     之規定及保險代位之法律關係提起本件訴訟等語。
　㈡聲明：求為判決如主文所示。　　
三、被告答辯略以：那天前面的車子慢慢的在行進，原告保戶車
     輛定點停在那邊，難道他沒有錯嗎。我有看到前面狀況，
     我有想要停，但是是反應問題，我的引擎蓋都壞掉了。我
     是後車沒有錯，表面我要賠，但是裡面的修繕我不願意賠
     ，原告並沒有通知我去會勘，直接依帳單要我賠償，我認
     為不合理，我認為送修也要經過我會勘等語。 
四、得心證理由：
　㈠按汽車、機車或其他非依軌道行駛之動力車輛，在使用中加
     損害於他人者，駕駛人應賠償因此所生之損害。此民法第1
     91條之2定有明文。
  ㈡本件原告主張因被告有上開行車疏失，導致原告承保之車輛
     受損乙節，業據提出所述相符之國道公路警察局交通事故
     當事人登記聯單、道路交通事故初步分析研判表及道路交
     通事故現場圖等件為證。被告雖不否認與原告承保車輛發
     生交通事故，但辯稱：原告承保車輛定點停在車道，難道
     沒有過失云云。然查本件交通事故，前經國道公路警察局
     初步分析研判，係被告未保持行車安全距離，為肇事原因
     ，原告承保車輛尚未發現肇事因素，此有分析研判表附卷
     可參。再經本院審閱內政部警政署國道公路警察局第五公
     路警察大隊110年9月30日函檢附之肇事相關資料，原告承
     保車輛因前方車輛減速，隨之減速，被告駕駛自小客車行
     駛在後，見狀亦減速，卻反應不及撞擊前方原告承保之車
     輛，事故原因顯係被告未保持行車安全距離，原告承保車
     輛則無肇事原因，而與上開初步分析研判結果為相同之認
     定。是原告依據上開規定，請求被告負全部之肇事責任，
     為有理由，應予准許。
  ㈢又原告承保之車輛，經修復，共計支出修復費用613,750元，
     並已由原告賠付予被保險人乙節，則據原告提出車險保單
     、行車執照、保險卡、估價單及統一發票等件為憑。雖被
     告以原告未通知被告會勘，陳稱：僅願賠償外面，不願賠
     償裡面云云。但查，依警局檢送之肇事資料，現場拍攝照
     片顯示，原告承保車輛為安全系數甚高之進口車，經碰撞
     後，車尾多處板金凹陷，保險桿扭曲，顯見承受撞擊力道
     甚大，非僅表面輕微刮損，被告僅願賠償「外面」部分，
     已非合理。再者，受損車輛之修復費用，係由保險公司先
     行賠付後，再代位向肇事者求償，若肇事者無力或不能負
     擔，保險公司須自行吸收修復費用，因此利害關係，故保
     險公司理賠人員對於修復通常具有相當經驗或專業，足以
     判斷是否為必要之修繕，遑論，被告以打零工維生，不具
     備車輛修復之專業，亦無會同被告查勘之必要。本院審酌
     原告具有保險理賠之經驗，且與本件修復費用具有利害關
     係，經其同意而支出之修復費用應屬合理，被告所辯則非
     可採。
　㈣綜上所述，本件交通事故，僅被告為肇事原因，原告承保車
     輛之駕駛人並無肇事原因，故被告對於原告承保車輛之修
     復，應負全部之責任。原告承保之車輛，經修復，共計支
     出修復費用613,750元，惟原告扣除零件折舊後，僅請求被
     告賠償475,619元。從而，本件原告依據侵權行為及保險代
     位之法律關係，請求被告給付475,619元，及自起訴狀繕本
     送達翌日即110年10月8日起至清償日止，按週年利率百分
     之5計算之利息，為有理由，應予准許。　　
五、按訴訟費用，由敗訴之當事人負擔。法院為終局判決時，應
    依職權為訴訟費用之裁判，此民事訴訟法第78條及第87條第
    1項定有明文。本件訴訟除原告支出第一審裁判費用6,720元
    ，兩造並無其餘費用支出，是本件訴訟費用額確定為6,720
    元，並應由敗訴之被告負擔。及本件係依民事訴訟法第427
    條第1項規定，適用簡易程序之簡易事件，所為被告敗訴之
    判決，依同法第389條第1項第3款之規定，依職權宣告假執
    行。 　
六、據上論結，本件原告之訴為有理由，依民事訴訟法第78條、
     第389條第1項第3款，判決如主文。　　　　　
中　　華　　民　　國　　111 　年　　1 　　月　　19　　日
                  臺灣臺南地方法院新市簡易庭
　　　　　　　　　　　　　　　　　法  官　許蕙蘭
以上正本係照原本作成。
如對本判決上訴，應於判決送達後20日內向本院提出上訴狀（須
附繕本），若委任律師提起上訴者，應一併繳納上訴審裁判費，
否則本院得不命補正逕行駁回上訴。
中　　華　　民　　國　　111 　年　　 1　　月　　19　　日
            　　　　                書記官  徐毓羚